【裁判字號】    97,易,741
【裁判日期】    970421
【裁判案由】    贓物等
【裁判全文】
臺灣臺北地方法院刑事判決               97年度易字第741號
公  訴  人  臺灣臺北地方法院檢察署檢察官
被      告  丙○○
                      樓
上列被告因贓物等案件，經檢察官提起公訴（九十七年度偵字第
二二九三號），被告於審判程序為有罪之陳述，經本院告知簡式
審判程序意旨並聽取當事人之意見後，裁定依簡式審判程序審理
，判決如下：
    主  文
丙○○犯如附表所示之罪，均累犯，各處如附表所示之刑，應執
行有期徒刑壹年貳月。扣案之鐵撬壹支、扳手壹把、螺絲起子壹
支、美工刀壹把、安全帽參頂，均沒收。
    事  實
一、丙○○前於民國八十九年間，因加重竊盜案件，經臺灣臺中
    地方法院以九十一年度易緝字第五二五號判處有期徒刑十月
    確定，於民國九十二年十月七日執行完畢。詎仍不知悔改，
    各基於意圖為自己不法所有之犯意，分別於附表所示之時間
    、地點，以頭戴其所有之安全帽遮蓋面貌方式，攜帶其所有
    客觀上對人之生命、身體安全構成威脅，具有危險性足為兇
    器使用之鐵撬一支、扳手一把、螺絲起子一支、美工刀一把
    ，破壞如附表所示之餐廳大門門鎖或保全警示系統後，竊取
    如附表示各該被害人之財物。
二、丙○○明知蓋有龍洞活海鮮股份有限公司（下稱龍洞公司）
    統一發票章之麥卡倫洋酒一瓶係來路不明之贓物（該洋酒係
    甲○○於九十五年一月二十八日凌晨五時五十二分許，在龍
    洞公司位於臺北市○○區○○路五十巷八號一樓失竊之物）
    ，竟基於故買贓物之犯意，於不詳時間，在臺北縣三重市重
    新橋下跳蚤市場，以新臺幣三百元之價格，向真實姓名年籍
    不詳之成年人購入。嗣於九十五年八月二十四日上午八時許
    ，經警持票搜索丙○○位於臺北市中山區○○○路○段二一
    巷八號二樓住處，及所騎乘車牌號碼ＡＵ五─四九二號重型
    機車，扣得其所有用以行竊之安全帽三頂、鐵撬一支、扳手
    一把、螺絲起子一支及美工刀一把，始知上情。
三、案經丁○○、乙○○、甲○○訴由臺北市政府警察局大安分
    局報告臺灣臺北地方法院檢察署檢察官偵查起訴。
    理  由
一、本件被告丙○○加重竊盜案件，所犯者非屬死刑、無期徒刑
    、最輕本刑三年以上有期徒刑之罪或高等法院管轄第一審案
    件，其於審判程序進行中，先就被訴事實為有罪之陳述，經
    本院告知其簡式審判程序之旨，並聽取公訴人之意見後，依
    刑事訴訟法第二百七十三條之一第一項之規定，裁定以簡式
    審判程序進行本案之審理。
二、經查，被告丙○○對於先後在如附表所示時間及地點頭戴安
    全帽，攜帶鐵撬、扳手、螺絲起子、美工刀竊取財物，並故
    買贓物洋酒一瓶之事實，迭於警詢、偵查及本院審理時供承
    不諱，並經被害人己○○、戊○○、告訴人丁○○、乙○○
    、甲○○於警詢時指述財物遭竊情節綦詳，並有贓物認領保
    管單、監視錄影單翻拍照片、失竊物品照片、犯罪工具照片
    、刑案現場照片及盛豐行有限公司出貨單在卷可稽，復有安
    全帽三頂、鐵撬一支、扳手一把、螺絲起子一支、美工刀一
    把扣案可資佐證，足認被告自白確與事實相符。是本案事證
    明確，被告犯行均堪認定，應依法論罪科刑。
三、被告丙○○如附表編號一所示竊盜犯行，時間在九十五年七
    月一日刑法修正生效以前，被告行為後，刑法於九十四年二
    月二日修正公布，於九十五年七月一日生效施行，有關之法
    律變更比較適用情形如下：
  (一)被告於五年以內再故意犯本件有期徒刑以上之罪，不論依修
    正前之刑法第四十七條，或修正後之刑法第四十七條第一項
    之規定，均構成累犯，對被告而言並無不利之情形，應依修
    正前之刑法第四十七條論以累犯。
  (二)被告行為後，刑法第三十八條第三項雖由「第一項第二款、
    第三款之物，以屬於『犯人』者為限，得沒收之。」，修正
    為「第一項第二款、第三款之物，以屬於『犯罪行為人』者
    為限，得沒收之。」，惟此項修正僅係將實務上向來所持之
    見解予以明文化，應適用裁判時法宣告沒收（參見最高法院
    九十五年度第二十一次刑事庭會議決議）。
  (三)修正前刑法第五十一條第五款規定：「宣告多數有期徒刑者
    ，於各刑中之最長期以上，各刑合併之刑期以下，定其刑期
    。但不得逾二十年。」。修正後刑法第五十一條第五款規定
    ：「宣告多數有期徒刑者，於各刑中之最長期以上，各刑合
    併之刑期以下，定其刑期。但不得逾三十年」。比較結果，
    修正後刑法並非較有利於行為人，依刑法第二條第一項前段
    規定，應依修正前刑法，定其應執行之刑。
四、按刑法第三百二十一條第一項第三款之攜帶兇器竊盜罪，係
    以行為人攜帶兇器竊盜為其加重條件，此所謂兇器，其種類
    並無限制，凡客觀上足以對人之生命、身體、安全構成威脅
    ，具有危險性之兇器均屬之，且祇須於行竊時攜帶此種具有
    危險性之兇器為已足，並不以攜帶之初即有行兇之意圖為必
    要，最高法院著有七十九年臺上字第五二五三號判例意旨可
    資參照。本案被告所持以破壞大門門鎖之鐵撬、扳手、螺絲
    起子、美工刀，均為金屬材質，屬堅硬之物，有照片二紙附
    卷可稽（臺北地檢署九十五年度偵字第一九三二七號卷第七
    一頁），揆諸前揭判例意旨及說明，自與刑法第三百二十一
    條第一項第三款之構成要件相當。核被告丙○○就附表編號
    一、三、四所為，係犯刑法第三百二十一條第一項第二款、
    第三款之毀壞門扇攜帶兇器竊盜罪，就附表編號二所為，係
    犯同法第三百二十一條第一項第二款、第三款毀壞門扇及安
    全設備攜帶兇器竊盜罪，就附表編號五所為，係犯同法第三
    百四十九條第二項故買贓物罪。被告所犯上開各罪之間，犯
    意各別，行為互殊，應予分論併罰。查被告前於八十九年間
    ，因加重竊盜案件，經臺灣臺中地方法院以九十一年度易緝
    字第五二五號判處有期徒刑十月確定，於九十二年十月七日
    執行完畢，此有臺灣高等法院被告前案紀錄表附卷可按，再
    犯本件有期徒刑以上之罪，為累犯，應分別依修正前刑法第
    四十七條及刑法第四十七條第一項之規定加重其刑。爰審酌
    被告係專科肄業之學歷，前有多次竊盜之前科犯行，素行非
    良好，正值青壯，不思以己力圖謀生計，僅為一己之利，持
    工具破壞餐廳大門後竊取財物之犯罪動機、目的與手段，而
    竊取財物價值非甚鉅之危害程度，且被告始終坦承加重竊盜
    犯行，犯後態度良好，檢察官求刑稍重等一切情狀，分別量
    處如主文所示之刑，並定其應執行刑。扣案之安全帽三頂、
    鐵撬一支、扳手一把、螺絲起子一支、美工刀一把，為被告
    所有供犯罪所用之物，依刑法第三十八條第一項第二款規定
    ，宣告沒收。
據上論斷，應依刑事訴訟法第二百七十三條之一第一項、第二百
九十九條第一項前段，刑法第三百二十一條第一項第二款、第三
款、第三百四十九條第二項、第四十七條第一項、第三十八條第
一項第二款，修正前刑法第四十七條、第五十一條第五款、第九
款、第十款，刑法施行法第一條之一，判決如主文。
本案經檢察官汪南均到庭執行職務
中    華    民    國    97    年    4     月    21    日
                  刑事第九庭      法  官  徐淑芬
上正本證明與原本無異。
如不服本判決，應於判決送達後十日內向本院提出上訴狀（應抄
附繕本）。告訴人或被害人如對於本判決不服者，應具備理由請
求檢察官上訴，其上訴期間之計算係以檢察官收受判決正本之日
期為準。
                                  書記官  廖純瑜
中    華    民    國    97    年    4     月    21    日
附錄本案論罪科刑法條全文：
刑法第三百二十一條
犯竊盜罪而有左列情形之一者，處六月以上、五年以下有期徒刑
：
一  於夜間侵入住宅或有人居住之建築物、船艦或隱匿其內而犯
    之者。
二  毀越門扇、牆垣或其他安全設備而犯之者。
三  攜帶兇器而犯之者。
四  結夥三人以上而犯之者。
五  乘火災、水災或其他災害之際而犯之者。
六  在車站或埠頭而犯之者。
前項之未遂犯罰之。
刑法第三百四十九條
收受贓物者，處三年以下有期徒刑、拘役或五百元以下罰金。
搬運、寄藏、故買贓物或為牙保者，處五年以下有期徒刑、拘役
或科或併科一千元以下罰金。
因贓物變得之財物，以贓物論。
附表：
┌──┬────┬────┬───┬─────┬────┬──┬──────┬──────┐
│編號│犯罪時間│犯罪地點│被害人│ 犯罪方法 │竊得財物│罪名│  所犯法條  │    宣告刑  │
├──┼────┼────┼───┼─────┼────┼──┼──────┼──────┤
│ 一 │九十五年│臺北市中│己○○│頭戴安全帽│洋酒、公│攜帶│刑法第三百二│有期徒刑捌月│
│    │三月間  │山區南京│      │，持鐵撬、│事包一只│兇器│十一條第一項│，扣案鐵撬壹│
│    │        │東路一段│      │扳手、螺絲│、公司大│毀壞│第二款、第三│支、扳手壹把│
│    │        │一三二巷│      │起子、美工│小發票章│門扇│款          │、螺絲起子壹│
│    │        │三一號「│      │刀破壞餐廳│七枚、臺│竊盜│            │支、美工刀壹│
│    │        │白荷坊卡│      │大門門鎖  │北市政府│    │            │把、安全帽參│
│    │        │拉ＯＫ店│      │          │營利事業│    │            │頂均沒收。  │
│    │        │」      │      │          │登記證、│    │            │            │
│    │        │        │      │          │帳本    │    │            │            │
├──┼────┼────┼───┼─────┼────┼──┼──────┼──────┤
│ 二 │九十五年│臺北市大│乙○○│頭戴安全帽│現金五千│攜帶│刑法第三百二│有期徒刑捌月│
│    │七月二十│安區安和│      │，持鐵撬、│元      │兇器│十一條第一項│，扣案鐵撬壹│
│    │四日上午│路一段二│      │扳手、螺絲│        │毀壞│第二款、第三│支、扳手壹把│
│    │七時十四│一巷五號│      │起子、美工│        │門扇│款          │、螺絲起子壹│
│    │分許    │一樓ＮＯ│      │刀破壞餐廳│        │及安│            │支、美工刀壹│
│    │        │.五餐廳 │      │大門門鎖及│        │全設│            │把、安全帽參│
│    │        │        │      │保全感應器│        │備竊│            │頂均沒收。  │
│    │        │        │      │安全設備  │        │盜  │            │            │
├──┼────┼────┼───┼─────┼────┼──┼──────┼──────┤
│ 三 │九十五年│臺北市大│陶孟麟│頭戴安全帽│ＶＯＳＰ│攜帶│刑法第三百二│有期徒刑捌月│
│    │八月十八│安區仁愛│      │，持鐵撬、│、麥卡倫│兇器│十一條第一項│，扣案鐵撬壹│
│    │日上午七│路四段十│      │扳手、螺絲│、人頭馬│毀壞│第二款、第三│支、扳手壹把│
│    │時五分許│五號一樓│      │起子、美工│洋酒共十│門扇│款          │、螺絲起子壹│
│    │        │「小路餐│      │刀破壞餐廳│二瓶    │竊盜│            │支、美工刀壹│
│    │        │廳」    │      │大門門鎖  │        │    │            │把、安全帽參│
│    │        │        │      │          │        │    │            │頂均沒收。  │
├──┼────┼────┼───┼─────┼────┼──┼──────┼──────┤
│ 四 │九十五年│臺北市松│丁○○│頭戴安全帽│格蘭利威│攜帶│刑法第三百二│有期徒刑捌月│
│    │八月二十│山區市民│      │，持鐵撬、│洋酒一瓶│兇器│十一條第一項│，扣案鐵撬壹│
│    │四日上午│大道四段│      │扳手、螺絲│、馬爹利│毀壞│第二款、第三│支、扳手壹把│
│    │七時三十│一四五號│      │起子、美工│洋酒一瓶│門扇│款          │、螺絲起子壹│
│    │分許    │一樓「心│      │刀破壞餐廳│        │竊盜│            │支、美工刀壹│
│    │        │願餐坊餐│      │大門門鎖  │        │    │            │把、安全帽參│
│    │        │廳」    │      │          │        │    │            │頂均沒收。  │
├──┼────┼────┼───┼─────┼────┼──┼──────┼──────┤
│ 五 │不詳時間│臺北縣三│甲○○│以三百元之│麥卡倫洋│故買│刑法第三百四│有期徒刑參月│
│    │        │重市重新│      │價格購入市│酒一瓶  │贓物│十九條第二項│。          │
│    │        │橋下跳蚤│      │價一萬四千│        │    │            │            │
│    │        │市場    │      │元之贓物  │        │    │            │            │
└──┴────┴────┴───┴─────┴────┴──┴──────┴──────┘


司法院資訊處製作；財團法人民間司法改革基金會備份。
